【裁判字號】    98,易,252
【裁判日期】    980316
【裁判案由】    竊盜
【裁判全文】
臺灣臺中地方法院刑事判決               98年度易字第252號
公  訴  人  台灣台中地方法院檢察署檢察官
被      告  甲○○
                    （另案在台灣台中監獄執行）
            丙○○
                    （另案在台灣台中監獄台中分監執行）
上列被告因竊盜案件，經檢察官提起公訴（97年度偵字第24334
號），本院判決如下：
    主    文
甲○○、丙○○共同竊盜，均累犯，甲○○處有期徒刑參月，丙○○處有期徒刑肆月，如易科罰金，均以新台幣壹仟元折算壹日
。甲○○、丙○○其餘被訴竊盜部分無罪。
    犯罪事實
一、甲○○曾因竊盜案件，經本院92年度易字第2464號判處有期
    徒刑六月；又因搶奪案件，經本院92年度訴字第2447號判處
    有期徒刑十月，定應執行之刑為有期徒刑一年三月，於民國
    93年11月9日執行完畢。丙○○亦曾因毒品危害防制條例案
    件，經本院93年度訴字第1588號判處有期徒刑十月、七月，
    嗣經減刑為有期徒刑五月、三月又十五日；又因妨害兵役案
    件，經本院93年度沙簡字第481號判處有期徒刑四月，嗣經
    減刑為有期徒刑二月；又因搶奪案件，經台灣高等法院台中
    分院94年度上訴字第267號判處有期徒刑二年六月，合併定
    應執行之刑為有期徒刑三年三月，於96年8月23日執行完畢
    。詎均不知悔改，復基於意圖為自己不法所有之竊盜犯意聯
    絡，於97年5月22日14時許，由丙○○駕駛其父張定國所有O
    P-6880號自小貨車搭載甲○○，前往台中縣后里鄉○○路48
    巷60-2號屋前廣場，共同竊取林慧所有放置該處之長方形白
    鐵桌面一個（長約2米、寬約2尺，重量43公斤），得手後，
    旋於同日15時23分許，載往台中縣大甲鎮○○路563號戊○○經營之浚益資源回收行，以新台幣（下同）2795元之價格
    ，售予不知情之戊○○，得款花用迨盡。嗣因甲○○涉嫌毒
    品危害防制條例案件為警查獲，經警調閱查贓系統詢問甲○○，甲○○主動供出上情，自首而受裁判，並為警循線查獲
    丙○○。
二、案經台中縣警察局大甲分局報請台灣台中地方法院檢察署檢
    察官偵查起訴。
    理    由
壹、有罪部分：
一、證據能力方面：
1、被告甲○○、丙○○警詢自白部分：被告甲○○在本院審理
   時雖供稱其警詢所供不實在，係警員叫伊自白，否則就要辦
   伊販賣毒品云云；被告丙○○亦稱其警詢所供不實在，係警
   員說如不自白竊盜，就要借提伊云云。惟本件係因被告甲○○涉犯毒品危害防制條例案件為警查獲，於移送前使用查贓
   系統，得知被告甲○○曾出售白鐵桌面，經詢問被告甲○○
   主動供出係與被告丙○○共同竊取白鐵桌面變賣，另詢問被
   告丙○○所供亦與被告甲○○相符，而查悉上情。被告甲○○、丙○○於警詢中之自白均係出於自由意志，承辦警員並
   未以強暴、脅迫等不正方法取供等情，業據證人即承辦本件
   之台中縣警察局大甲分局安定派出所警員己○○、丁○○在
   本院審理時具結證述無訛，復有整合查贓系統、舊貨資源回
   收業（公司）買入登記簿影本在卷佐參，本院因認被告甲○○、丙○○於警詢中之自白，並非出於強暴、脅迫、利誘、
   詐欺、疲勞訊問、違法羈押或其他不正方法，且與事實相符
   ，均得作為證據使用。
2、被害人乙○○警詢供述部分：查被害人乙○○經本院以證人
   身分合法傳喚，無正當理由不到庭，其於警詢中之供述，性
   質上雖屬於傳聞證據，惟被害人乙○○係因被告甲○○於97
   年7月12日警詢時主動供出其於97年5月22日前往浚益資源回
   收行變賣之白鐵桌面，係其與丙○○於97年5月22日14時許，
   共同至台中縣后里鄉○○路48巷60-2號所竊，而經警通知於
   97年7月16日至台中縣警察局大甲分局安定派出所製作警詢筆
   錄，所供失竊白鐵桌面一節與被告甲○○、丙○○於警詢中
   之自白，及證人戊○○在本院審理時具結證述被告甲○○、
   丙○○曾於97年5月22日共同持白鐵桌面至台中縣大甲鎮○○
   路563號其經營之浚益資源回收行出售等情相符，該警詢筆錄
   之製作，復未發現有何不當或瑕疵，因認該被害人於警詢中
   之供述具有較可信之特別情況，且為證明犯罪事實之存否所
   必要，亦得作為證據使用。
二、訊據被告甲○○、丙○○均否認有此部分竊盜犯行，被告甲○○辯稱伊與丙○○拿去變賣的白鐵桌面，係丙○○家中所
    有，非伊等竊得云云；被告丙○○辯稱出售的白鐵桌面係伊
    父親辦桌所使用，伊因沒錢吸毒才與甲○○拿去變賣，賣得
    款項均與甲○○拿去購毒施用云云。然查上揭犯罪事實，業
    據被告甲○○、丙○○於警詢時坦承不諱，核與被害人乙○○於警詢時所供失竊白鐵桌面，及證人戊○○在本院審理時
    具結證述被告甲○○、丙○○曾於97年5月22日共同持白鐵
    桌面至台中縣大甲鎮○○路563號其經營之浚益資源回收行
    變賣之情節相符，並有整合查贓系統、舊貨資源回收業（公
    司）買入登記簿影本、指認照片附卷可稽。而被告甲○○、
    丙○○持至浚益資源回收行變賣之白鐵桌面係長方形，長約
    2米、寬約2尺，重量43公斤，另經證人戊○○在本院審理時
    供明，顯非供一般辦桌所使用。參諸本件係被告甲○○主動
    供出竊取該白鐵桌面之地點，始由警通知被害人乙○○製作
    筆錄，被害人乙○○失竊後迄未報案，而該白鐵桌面長約2
    米、寬約2尺，重達43公斤，利用自小貨車載運，無違一般
    經驗法則，另依卷附車籍查詢基本資料顯示，該OP-6880號
    自小貨車確為被告丙○○之父張定國所有等情，益徵被告甲○○、丙○○於警詢中之自白，與事實相符，二人事後翻異
    前供否認竊取白鐵桌面，不足採信。本件事證明確，被告等
    此部分竊盜犯行均堪認定。
三、核被告甲○○、丙○○所為，均係犯刑法第320條第1項之竊
    盜罪，二人間具有實行竊盜犯罪之犯意聯絡及行為分擔，皆
    為共同正犯。又被告甲○○曾因竊盜案件，經本院92年度易
    字第2464號判處有期徒刑六月；又因搶奪案件，經本院92年
    度訴字第2447號判處有期徒刑十月，定應執行之刑為有期徒
    刑一年三月，於93年11月9日執行完畢；被告丙○○亦曾因
    毒品危害防制條例案件，經本院93年度訴字第1588號判處有
    期徒刑十月、七月，嗣經減刑為有期徒刑五月、三月又十五
    日；又因妨害兵役案件，經本院93年度沙簡字第481號判處
    有期徒刑四月，嗣經減刑為有期徒刑二月；又因搶奪案件，
    經台灣高等法院台中分院94年度上訴字第267號判處有期徒
    刑二年六月，合併定應執行之刑為有期徒刑三年三月，於96
    年8月23日執行完畢（見卷附台灣高等法院被告前案紀錄表
    ），五年以內故意再犯本件有期徒刑以上之罪，均為累犯，
    應依刑法第47條第1項規定加重其刑。又本件係因警調閱查
    贓系統，得知被告甲○○曾出售白鐵桌面，經予詢問，被告
    甲○○即主動供出上情，除查贓系統外，當時並無其他具體
    事證足資認定被告甲○○涉有本件竊盜罪嫌，已據證人己○○、陳叔明在本院審理時證述屬實，被告甲○○係對於本件
    未發覺之竊盜罪自首而受裁判，應依刑法第62條前段規定減
    輕其刑，並予先加後減。爰分別審酌被告甲○○、丙○○均
    有竊盜等多項前科，仍不知悔改，復共同竊取被害人乙○○
    所有白鐵桌面變賣得款花用，危害社會治安，損害被害人乙○○財產權益，二人於警詢時皆已坦承上情，且係因被告甲○○自動供出而查獲，竊得之白鐵桌面價值非高，手段尚屬
    平和，二人事後皆翻異前供，否認犯行等一切情狀，各處以
    如主文所示之刑，並諭知易科罰金之折算標準。
貳、無罪部分：
一、公訴意旨略以：被告甲○○、丙○○另基於意圖為自己不法
    所有之犯意聯絡，於97年1月29日17時10分許之前某時，在
    台中縣后里鄉○○路某處，共同竊取不詳姓名人士所有放置
    該處之噴霧器一個，得手後即於同日17時10分許，持往台中
    縣大甲鎮○○路193號源成資源回收行，以200元之代價，售
    予不知情之廖士賢，得款供己花用，因認被告甲○○、丙○○此部分亦涉有刑法第320條第1項之竊盜罪嫌等語。
二、按犯罪事實應依證據認定之，無證據不得認定犯罪事實，又
    不能證明被告犯罪者，應諭知無罪之判決，刑事訴訟法第15
    4條第2項、第301條第1項分別定有明文。又所謂認定犯罪事
    實之證據，係指足以認定被告確有犯罪行為之積極證據而言
    ，該項證據須適合於被告犯罪事實之認定，始得採為斷罪之
    資料。而事實之認定，應憑證據，如未能發現相當證據，或
    證據不足以證明，自不能以推測或擬制之方法，以為裁判之
    基礎。再認定犯罪事實所憑之證據，雖不以直接證據為限，
    間接證據亦包括在內，然不論直接證據或間接證據，其為訴
    訟上之證明，均須於通常一般人不致有所懷疑，而得確信其
    為真實之程度者，始得據為有罪之認定，倘其證明未達此一
    程度，而有合理之懷疑存在時，即難遽採為不利被告之認定
    （最高法院29年台上字第3105號、40年台上字第86號、76年
    台上字第4986號判例參照）。另刑事訴訟法第161條已於91
    年2月8日修正公布，其第1項規定：檢察官就被告犯罪事實
    ，應負舉證責任，並指出證明之方法。因此，檢察官對於起
    訴之犯罪事實，應負提出證據及說服之實質舉證責任，倘其
    所提出之證據，不足為被告有罪之積極證明，或其指出證明
    之方法，無從說服法院以形成被告有罪之心證，基於無罪推
    定之原則，自應為被告無罪判決之諭知。
三、訊據被告甲○○、丙○○堅詞否認此部分竊盜犯行，被告甲○○辯稱伊未與丙○○拿噴霧器去變賣等語；被告丙○○則
    以噴霧器係伊父親種菜噴農藥使用，因沒錢吸毒才拿去變賣
    ，不是偷來的等語置辯。經查被告丙○○於警詢中雖供承97
    年2月3日變賣之噴霧器，係伊與甲○○共同至台中縣后里鄉
    ○○路附近竊得，變賣得款200元云云，然於偵查中已否認
    上情，辯稱噴霧器係伊父親種菜使用；而被告甲○○則於警
    詢時即否認共同竊取噴霧器之情，二人所供顯有不符。又被
    告丙○○係於97年1月29日，持噴霧器至台中縣大甲鎮○○
    路193號廖士賢開設之源成資源回收行變賣，得款200元，業
    據證人廖士賢於警詢中供明，並有大甲源成舊貨（資源回收
    ）業（公司）買入登記簿影本在卷足憑，與卷附整合性查贓
    系統所載被告丙○○係於97年2月30日出售噴霧機（器）一
    節，亦有未合。況證人廖士賢於警詢中另陳稱被告丙○○變
    賣之噴霧器已轉售，復乏該噴霧器足供比對，經警查訪結果
    又未發現失竊者，參諸被告丙○○變賣該噴霧器得款僅200
    元，價值微小，非無可能為無主物品，自難僅憑被告丙○○
    先後不一之自白，遽令被告甲○○、丙○○共負此部分竊盜
    罪責。本件公訴人所舉之證據，尚不足為被告甲○○、丙○○有罪之積極證明，無從說服本院以形成被告甲○○、丙○○有罪之心證。此外復查無其他積極證據足資證明被告甲○○、丙○○確有此部分竊盜犯行，不能證明被告甲○○、丙○○此部分犯罪行為，揆諸首揭說明，自應為被告甲○○、
    丙○○無罪判決之諭知。
據上論斷，應依刑事訴訟法第299條第1項前段、第301條第1項，
刑法第28條、第320條第1項、第47條第1項、第62條前段、第41
條第1項前段，刑法施行法第1條之1第1項、第2項前段，判決如
主文。
本案經檢察官陳雅瑩到庭執行職務。
中    華    民    國    98    年     3    月    16    日
                  刑事第二庭    法  官  鍾堯航
以上正本證明與原本無異。
如不服本判決應於收受判決後10日內向本院提出上訴書狀，並應
敘述具體理由；其未敘述上訴理由者，應於上訴期間屆滿後20日
內向本院補提理由書（均須按他造當事人之人數附繕本）「切勿
逕送上級法院」。
                                書記官  吳淑願
中    華    民    國    98    年     3    月    16    日
附錄論罪科刑法條
刑法第320條第1項：
意圖為自己或第三人不法之所有，而竊取他人之動產者，為竊盜
罪，處五年以下有期徒刑、拘役或五百元以下罰金。


司法院資訊處製作；財團法人民間司法改革基金會備份。
